---
title: "Лабораторная работа 2"
author: "Дымнич Алексей"
date: "28 03 2021"
output: html_document
---

```{r setup, include=FALSE}
knitr::opts_chunk$set(echo = TRUE)
```

# Вариант - 7

Задача:

Упражнение выполняется по вариантам. В каждом варианте необходимо построить два графика  средствами  указанной  графической  системы  и  сохранить  их  в  формат png. Результат  выполнения  упражнения –скрипт  с  расширением .Rmdс  кодом  на  языке RMarkdown, который описывает все этапы построения графика, от загрузки данных до записи графика, а также два графических файла. Файлы скрипта и графики разместить в репозитории на github.com, ссылку выслать на почту преподавателя. Номер варианта –номер в списке группы.

Первый график постройте на данных по импорту продовольственных товаров в РФ в графической  системе ggplot2.  Данные  за  период  с  января  2010  по  декабрь  2020  гг. необходимо загрузить из базы данных международной торговли UN COMTRADE, как было показано  в  практиках  1-2.  Нас  интересует  эффект  от  введения  продовольственных санкций.

Второй график постройте на данных, собранных в упражнении No1, в графической системе lattice.  Тип  графика  может  быть  любым,  при  этом  обязательно  должна присутствовать разбивка по категориям (например: годы, производители товара, жанры фильмов).

Товар: лук, лук-шалот, чеснок, лук-порей и т.д. в свежем или охлажденном виде, код 0703. График: разброс массы поставки в зависимости от её стоимости, разбить на три фасетки: январь 2010 -август 2014 г., сентябрь 2014 –декабрь 2018 гг., январь 2019 –декабрь 2020. Добавить горизонтальные прямые на уровне медианы массы поставок. Пропуски заменить на средние.

# Первый график
```{r}
# Библиотека для работы с JSON
library('rjson')
# Адрес справочника по странам UN COMTRADE
fileURL <- "http://comtrade.un.org/data/cache/partnerAreas.json"
#Загрузка данных из формата JSON
reporters <- fromJSON(file = fileURL)
is.list(reporters)

# Соединяем элементы списка построчно
reporters <- t(sapply(reporters$results, rbind))
dim(reporters)

# Превращаем в DataFrame
reporters <- as.data.frame(reporters)
head(reporters)

# Код Россиийской Федерации
names(reporters) <- c('State.Code', 'State.Name.En')
reporters[reporters$State.Name.En == "Russian Federation", ]$State.Code

# Код России: 643, воспользуемся им в дальнейшем

# функция, реализующая API (источник: UN COMTRADE)
source("https://raw.githubusercontent.com/aksyuk/R-data/master/API/comtrade_API.R")

# Выгружаем данные
for (i in 2010:2020){
  Sys.sleep(5)
  s1 <- get.Comtrade(r = 'all', p = 643,
                     ps = as.character(i), freq = "M",
                     rg = '1', cc = '0703',
                     fmt = 'csv')
  # Имя файла для сохранения
  file.name <- paste('./data/comtrade_', i, '.csv', sep = '')
  # Запись данных в файл
  write.csv(s1$data, file.name, row.names = F)
  print(paste("Данные за", i, "год загружены в файл",file.name, "!"))
  write(paste('Файл',
              paste('comtrade_', i, '.csv', sep = ''),
              'загржен', Sys.time()), file = './data/download.log', append=T)
}
```

```{r}
library('stringr')
library('ggplot2')
library('gridExtra')

DF <- data.frame()

# загружаем данные из файлов и сразу заменяем NA на средние значения
for (i in 2010:2020){
  df <- read.csv(paste('./data/comtrade_', i, '.csv', sep=''), header = T, sep = ',')
  avg <- mean(df$Netweight..kg.[!is.na(df$Netweight..kg.)])
  df[is.na(df)] <- avg
  DF <- rbind(DF, df)
}

# Оставляем год, период, массу, стоимость
DF <- DF[, c(2, 4, 30, 32)]
DF

# Фрейм для данных за янв 2010 - авг 2014
df.1 <- data.frame()
for (i in 2010:2014){
  if(i == 2014){
    for (m in month.name[1:8]){
      df.1 <- rbind(df.1, DF[DF$Year == i & str_detect(DF$Period.Desc., m), ])
    }
  }else{
    df.1 <- rbind(df.1, DF[DF$Year == i, ])
  }
}
df.1 <- cbind(df.1, data.frame(Period = 'янв 2010 - авг 2014'))
df.1

# Фрейм для данных за сен 2014 - дек 2018
df.2 <- data.frame()
for (i in 2014:2018){
  if(i == 2014){
    for (m in month.name[9:12]){
      df.2 <- rbind(df.2, DF[DF$Year == i & str_detect(DF$Period.Desc., m), ])
    }
  }else{
    df.2 <- rbind(df.2, DF[DF$Year == i, ])
  }
}
df.2 <- cbind(df.2, data.frame(Period = 'сен 2014 - дек 2018'))
df.2

df.3 <- data.frame()
for (i in 2018:2020){
  df.3 <- rbind(df.3, DF[DF$Year == i, ])
}
df.3 <- cbind(df.3, data.frame(Period = 'янв 2019 - дек 2020'))
df.3

df.period <- rbind(df.1, df.2, df.3)
df.period

png('ggplot_boxplot.png', width = 1000, height = 1000)
ggplot(data = df.period, aes(x = Trade.Value..US.., y = Netweight..kg.)) +
  geom_point() + facet_grid(. ~ Period) +
  xlab('Масса поставок') + ylab('Стоимость') +
  ggtitle('Зависимость массы поставки от ее стоимости') +
  geom_hline(aes(yintercept = median(Netweight..kg.), group = Period), color = 'red')
dev.off()
```

# Второй график
```{r}
library('rvest')

# Ссылка на первую страницу с планшетами
url.page.1 <- 'https://market.yandex.ru/catalog--planshety/18034185/list?cpa=0&hid=6427100&onstock=1&local-offers-first=0'
# Ссылка на вторую страницу с планшетами
url.page.2 <- 'https://market.yandex.ru/catalog--planshety/18034185/list?cpa=0&hid=6427100&onstock=1&page=2&local-offers-first=0' 

webpage1 <- read_html(url.page.1)
webpage2 <- read_html(url.page.2)

# название планшета
nazv.planshet <- c(webpage1 %>% html_nodes(".cLo1fZHm2y") %>% html_text, webpage2 %>% html_nodes(".cLo1fZHm2y") %>% html_text)

# описание планшета
opisanie.planshet <- c(webpage1 %>% html_nodes("._2_oj-OEI-o") %>% html_text, webpage2 %>% html_nodes("._2_oj-OEI-o") %>% html_text)

# стоимость планшета
cena.planshet <- c(webpage1 %>% html_nodes("._3f2ZtYT7NH") %>% html_text, webpage2 %>% html_nodes("._3f2ZtYT7NH") %>% html_text)


cena.planshet <- as.numeric(gsub("[^[:digit:]]", "", cena.planshet))

# функция перебора тегов внутри тегов более высокого уровня
get_tags <- function(node){
  # найти все теги с рейтингом
  raw_data <- html_nodes(node, selector) %>% html_text
  # значения нулевой длины меняем на пропуски
  data_NAs <- ifelse(length(raw_data) == 0, NA, raw_data)
}

selector <- '._1iKHblnc3a'
# рейтинг планшета
rating.planshet <- c(sapply(html_nodes(webpage1, '._1B9w_GzQuM'), get_tags), sapply(html_nodes(webpage2, '._1B9w_GzQuM'), get_tags))
rating.planshet <- as.numeric(rating.planshet)

selector <- '.KdrkCVDrVm'

# количество отзывов о планшете
otzyv.planshet <- c(sapply(html_nodes(webpage1, '._1B9w_GzQuM'), get_tags), sapply(html_nodes(webpage2, '._1B9w_GzQuM'), get_tags))
# Избавляемся от всего кроме чисел
otzyv.planshet <- gsub("[^[:digit:]]", "", otzyv.planshet)
# перевод в число
otzyv.planshet <- as.numeric(otzyv.planshet)

data.dir <- './data'

# Создаём директорию для данных, если она ещё не существует:
if (!file.exists(data.dir)) {
  dir.create(data.dir)
}

# Создаём файл с логом загрузок, если он ещё не существует:
log.filename <- './data/download.log'
if (!file.exists(log.filename)) file.create(log.filename)

DF <- data.frame(Nazv = nazv.planshet,
                 Opisanie = opisanie.planshet,
                 Cena = cena.planshet,
                 Rating = rating.planshet,
                 Otzyv = otzyv.planshet)

DF

# Записываем в .csv файл
write.csv(DF, file = './data/planshety.csv', row.names = F)
# запись в лог файл
write(paste('Файл "planshety.csv" создан:', Sys.time()), 
      file = log.filename, append = T)
```

```{r}
library('lattice')
library('dplyr')

DF <- read.csv("./data/planshety.csv", header = T, sep = ',')

# Вытягиваем из названия наименование производителя
company <- array()
split_name <- strsplit(as.character(DF$Nazv), " ")
for (i in split_name){
  # Берем второй элемент
  company <- append(company, i[2])
}

# Считаем среднее значение рейтинга для заполнения пустых строк
avg <- mean(DF$Rating[!is.na(DF$Rating)])
DF[is.na(DF)] <- avg

# Заполняем фрейм производителями
DF <- cbind(DF, data.frame(Company = factor(company[2:97])))

DF

# Уникальные значения производителей
unique.company <- unique(company[2:97])
data.company <- data.frame(Company = character(), Num = numeric())
# Считаем количество каждого производителя
for (i in unique.company){
  data.company <- rbind(data.company, data.frame(Company = i, Num = count(DF[DF$Company == i, ])))
}
# Оставляем 6 производителей с наибольшим количеством
new.company <- data.company[order(-data.company$n), ][1:5, ]$Company
new.company

new.DF <- DF[DF$Company %in% new.company, ]
new.DF

# Разбиваем график на 6 фасеток (Company)
png('lattice.png', width = 1000, height = 1000)
xyplot(Cena ~ Rating | Company, data = new.DF, auto.key = list(space = 'right'),
       ylab = 'Цена',
       xlab = 'Рейтинг',
       main = 'График разброса цены относительно рейтинга')
dev.off()
```
